臺灣高雄地方法院刑事判決　　　　　　　　　　　　八十九年度訴字第三四九號
　　公　訴　人　臺灣高雄地方法院檢察署檢察官
　　被　　　告　戊○○
　　被　　　告　甲○○
右列被告因詐欺等案件，經檢察官提起公訴（八十八年度偵字第二五五六四號、八十
九年度偵字第三六四八號），及移送併案審理（九十年度偵字第二一七五號），本院
判決如左︰
    主  文
戊○○共同連續行使偽造私文書，足以生損害於公眾及他人，處有期徒刑壹年。如附
表一、五所示偽造之信用卡共伍張、偽造如附表二所示信用卡簽帳單第一聯即客戶存
根聯共參張、偽造如附表三所示信用卡簽帳單第一聯即客戶存根聯共貳張、偽造如附
表四所示信用卡簽帳單第一聯即客戶存根聯共貳張、偽造如附表六所示信用卡簽帳單
第一聯即客戶存根聯共柒張、偽造如附表七所示信用卡簽帳單第一聯即客戶存根聯共
伍張、如附表二所示信用卡簽帳單第二聯即商店存根聯上偽造之「陳儒良」署押共參
枚、如附表三所示信用卡簽帳單第二聯即商店存根聯上偽造之「陳儒良」署押共貳枚
、如附表四所示信用卡簽帳單第二聯即商店存根聯上偽造之「陳儒良」署押共貳枚、
如附表六所示信用卡簽帳單第二聯即商店存根聯上偽造之「李國平」署押共柒枚、如
附表七所示信用卡簽帳單第二聯即商店存根聯上偽造之「邱俊明」署押共伍枚，均沒
收。
甲○○免訴。
    事  實
一、戊○○、甲○○及綽號「阿明」、「俊仔」、「趙仔」之不詳姓名年籍成年男子
    ，共同基於意圖為自己不法所有之詐欺取財、詐欺得利、行使偽造信用卡之準私
    文書及行使偽造簽帳單之私文書之概括犯意聯絡，明知阿明所持有如附表一所示
    之信用卡三張均係偽造，猶持之於下列時地刷卡消費，其方式係由阿明將附表一
    所示之信用卡交予甲○○，使該商店人員誤信甲○○即為合法持卡人，致陷於錯
    誤應允以刷卡方式付費，甲○○即在簽帳單上偽造「陳儒良」之署押認帳後交還
    該商店，以此方式詐取財物或利益（持附表一編號一所示之信用卡刷卡消費之時
    間、地點、金額詳如附表二所示，持附表一編號二所示之信用卡刷卡消費之時間
    、地點、金額詳如附表三所示，其中在ＫＴＶ中同時唱歌及餐飲，餐飲費用多於
    唱歌費用），足生損害於媚力再現ＫＴＶ店、真卡申領人、「陳儒良」及發卡銀
    行信用卡交易之安全暨正確性。嗣於民國（下同）八十八年十月十五日凌晨五時
    許，由阿明將附表一編號三所示之信用卡，交予戊○○陪同甲○○欲持往刷卡簽
    帳新台幣（下同）二萬八千元及五千元之際，為該店人員識破報警當場查獲而未
    遂，並經警扣得附表一編號三所示之信用卡一張（持附表一編號三所示之信用卡
    刷卡消費之時間、地點、金額詳如附表四所示，其中在ＫＴＶ中同時唱歌及餐飲
    ，餐飲費用多於唱歌費用）。
二、戊○○及綽號「小四」之不詳姓名年籍成年男子，共同基於意圖為自己不法所有
    之詐欺取財、詐欺得利、行使偽造信用卡之準私文書及行使偽造簽帳單之私文書
    之概括犯意聯絡，明知小四所持有如附表五所示之信用卡二張均係偽造，猶持之
    於下列時地刷卡消費，其方式為或由戊○○出面，或由小四出面，使各該商店人
    員誤信戊○○或小四即為合法持卡人，致陷於錯誤應允以刷卡方式付費，戊○○
    或小四即在簽帳單上偽造「邱俊明」或「李國平」之署押認帳後交還該商店，以
    此方式詐取財物或利益（持附表五編號一所示之信用卡刷卡消費之時間、地點、
    金額詳如附表六所示，持附表五編號二所示之信用卡刷卡消費之時間、地點、金
    額詳如附表七所示，其中在ＫＴＶ中同時唱歌及餐飲，餐飲費用多於唱歌費用）
    。嗣於八十八年八月二十三日十九時四十分許，戊○○持附表五編號一所示之信
    用卡，在高雄市○○○路新光三越百貨公司十樓欲刷卡消費詐購財物時，為商店
    人員識破報警當場查獲而未遂，並經警扣得附表五編號一所示之信用卡一張；再
    於八十八年九月七日三時五十五分許，戊○○持附表五編號二所示之信用卡，在
    高雄市○○區○○路七號丘比特ＫＴＶ店欲刷卡消費詐取酒菜、飲料之財物及唱
    歌之利益時，為商店人員識破報警當場查獲而未遂，並經警扣得附表五編號二所
    示之信用卡一張。
三、案經高雄市政府警察局新興分局移送及台新國際商業銀行股份有限公司訴請台灣
    高雄地方法院檢察署檢察官偵查起訴，暨高雄市政府警察局前鎮分局、苓雅分局
    移由台灣高雄地方法院檢察署檢察官移送併案審理。
    理  由
甲、有罪部分：
一、訊據被告戊○○否認有右開犯行，辯稱：我僅於八十八年九月七日凌晨三時五十
    五分在邱比特ＫＴＶ中正店簽一張一萬三千四百四十元之簽帳單，我在簽帳單上
    是簽「邱俊明」之名字，信用卡是小四拿給我並叫我簽的，我並不知道那是偽造
    之信用卡，其餘之簽帳單並不是我簽的云云。經查，右揭事實，業據告訴人台新
    國際商業銀行股份有限公司代理人丁○○、己○○、邱勤翔指訴綦詳，核與證人
    洪瑞霈、蔡巧玲、丙○○、辛○○、應宜蓉、乙○○證述情節相符，並有附表一
    編號三所示之信用卡一張、附表五所示之信用卡二張扣案，及搜索扣押證明筆錄
    、附表二、三、四、六、七所示之簽帳單、信用卡繳款通知書、客戶基本資料查
    詢表、財團法人聯合信用卡處理中心九十年五月二日（九十）聯卡會字第二六九
    號函附卷可資佐證。參以被告戊○○自承「我的朋友沒有邱俊明之人」，共同被
    告甲○○自承「我的朋友沒有陳儒良之人」等語（均見本院九十一年五月七日審
    判筆錄），被告戊○○、甲○○之朋友既無邱俊明、陳儒良等人，則被告在信用
    卡簽帳單上竟仍簽署「邱俊明」、「陳儒良」之名字，足見被告明知所持有之信
    用卡係為偽卡甚為明灼；另證人庚○○（媚力再現ＫＴＶ職員）雖證稱「在我任
    職媚力再現ＫＴＶ期間，被告戊○○、甲○○與朋友去過幾次，他們有時付現金
    、有時簽帳、有時刷卡，因為刷卡是會計刷的，刷完後由少爺拿進去房間（包廂
    ）內給他們簽名，所以我不知道他們是拿何人名義的信用卡及何人在簽帳單上簽
    名」等語（見本院九十一年五月七日審判筆錄），亦無法執為被告有利之認定。
    綜上所述各情，本件事證已臻明確，被告戊○○所辯係為事後卸責之詞，尚難採
    信，其犯行堪以認定。
二、按信用卡簽帳單係表示對一定消費金額之確認，並表示願意對該消費金額予以付
    款之意思，自屬刑法第二百十條之私文書。信用卡上之主要資料包括有：信用卡
    卡號、內碼（即信用卡上之電磁紀錄資料）、有效日期、持卡人英文姓名，持卡
    人簽名。而「電磁紀錄物係在永續狀態中，記載於磁帶、磁碟等物體上之意思或
    觀念，雖其係以無形之正負磁氣存在於其上，即由程式語言之此種電腦特有之符
    號予以表示，但由重現裝置予以印出時，既可藉其處理之機械作為文書而再生，
    故非不可視之為刑法所保護之文書。」（最高法院八十一年度第十一次刑事庭會
    議決議參照，信用卡係表示持卡人與發卡銀行間所成立之消費付款委託契約，係
    屬刑法第二百二十條「在紙上或物品上之文字、符號、圖畫、照像，依習慣或特
    約，足以為表示其用意之證明者，關於本章及本章以外各罪，以文書論。錄音、
    錄影或電磁紀錄，藉機器或電腦之處理所顯示之聲音、影像或符號，足以為表示
    其用意之證明者，亦同。稱電磁紀錄，指以電子、磁性或其他無法以人之知覺直
    接認識之方式所製成之紀錄，而供電腦處理之用者」規定所稱之準私文書。信用
    卡刷卡機係電腦之一種，持卡人消費後出示信用卡予特約商店，商店人員在刷卡
    機上鍵入消費金額後，將信用卡插入或刷過透過電話線與發卡銀行終端電腦連線
    之刷卡機，使刷卡機判讀信用卡上之電磁紀錄，將信用卡上之電磁紀錄與消費金
    額資料，傳輸至發卡銀行終端電腦，於判讀並核對與信用卡契約約定事項相符（
    如額度等）正確後，再透過電話傳輸設備，傳送授權號碼予信用卡刷卡機，並隨
    消費金額列印於信用卡簽帳單上，以他人之信用卡或偽造之信用卡持向特約商店
    經由刷卡機消費而獲取財物，因該刷卡機係該發卡銀行機構辦理信用卡契約業務
    人員之替代，對刷卡機所施用之詐術，應視同對自然人所為，自應成立刑法上之
    詐欺取財罪。又按共同正犯不限於事前有協議，即僅於行為當時有共同犯意之聯
    絡者，亦屬之，亦即共同正犯之成立，祇需具有犯意之聯絡，行為之分擔，既不
    問犯罪動機起於何人，亦不必每一階段犯行均經參與（最高法院三十四年度上字
    第八六二號判例參照），是共同實施犯罪行為之人，在合同意思範圍以內，各自
    分擔犯罪行為之一部，相互利用他人之行為，以達其犯罪之目的，即應對於全部
    所發生之結果，共同負責。
三、核被告戊○○行使偽造信用卡，所為係犯刑法第二百十六條、第二百二十條第二
    項、第二百十條之行使偽造準私文書罪；其偽簽簽帳單而加以行使部分，則係犯
    同法第二百十六條、第二百十條之行使偽造私文書罪；其持偽造之信用卡消費詐
    得ＫＴＶ之酒菜飲料及向商店詐購物品部分係犯第三百三十九條第一項詐欺取財
    罪（其中附表四、附表七編號五關於酒菜飲料之詐欺取財部分係屬未遂）；其持
    偽造之信用卡在ＫＴＶ內唱歌部分係犯第三百三十九條第二項詐欺得利罪（其中
    附表四、附表七編號五關於唱歌之詐欺得利部分係屬未遂）。被告上開所犯刑法
    第三百三十九條第一項之詐欺取財罪及同條第二項之詐欺得利罪，係一行為觸犯
    二罪名，應依刑法第五十五條想像競合犯之規定論以一罪，並從一較重之刑法第
    三百三十九條第一項之詐欺取財罪處斷（因餐飲費用多於唱歌費用）。被告戊○○與被告甲○○及綽號「阿明」、「俊仔」、「趙仔」之不詳姓名年籍成年男子
    ，就事實欄一之犯行間，被告戊○○與被告甲○○及綽號「小四」之不詳姓名年
    籍成年男子，就事實欄二之犯行間，互有犯意連絡，行為分擔，均為共同正犯。
    被告戊○○於簽帳單上偽造署押之行為係偽造私文書之部分行為，而其偽造後持
    以行使，偽造之低度行為為行使之高度行為所吸收，不另論罪。被告戊○○先後
    多次行使偽造準私文書、私文書犯行及多次詐欺取財（含既遂及未遂）犯行，時
    間緊接，罪名與犯罪構成要件相同，顯係出於概括之犯意為之，均為連續犯，應
    依刑法第五十六條之規定各論以情節較重之連續偽造私文書罪及連續詐欺取財既
    遂罪，並加重其刑。再上開連續行使偽造私文書與連續詐欺取財二罪間，有方法
    、結果之牽連關係，應依刑法第五十五條後段牽連犯之規定，從一重之連續行使
    偽造私文書罪處斷。審酌被告戊○○已有不良前科紀錄，其年青力壯，竟不思以
    正當途徑獲取財物，而圖一己貪念，竟以偽卡消費之手段詐騙財物及利益（計約
    三十餘萬元），破壞經濟秩序，及其犯罪後態度等一切情狀，爰量處如主文所示
    之刑。
四、如附表一、五所示偽造之信用卡共五張，均係被告戊○○及共犯所有，且供犯罪
    所用之物（其中附表一編號一、二所示之信用卡二張雖未扣案，惟尚無證據證明
    業已滅失），均應依刑法第三十八條第一項第二款宣告沒收；偽造信用卡簽帳單
    第一聯即持卡人存根聯（如附表二所示信用卡簽帳單第一聯即客戶存根聯共三張
    、如附表三所示信用卡簽帳單第一聯即客戶存根聯共二張、如附表四所示信用卡
    簽帳單第一聯即客戶存根聯共二張、如附表六所示信用卡簽帳單第一聯即客戶存
    根聯共七張、如附表七所示信用卡簽帳單第一聯即客戶存根聯共五張），業已交
    付被告及共犯持有，且為被告供犯罪所用之物，亦應依刑法第三十八條第一項第
    二款全部宣告沒收（其上所偽造之署押部分已包括在內，自毋庸另為沒收之諭知
    ）；至偽造信用卡簽帳單第二聯即商店存根聯雖已交付商店持有，已非被告及其
    共犯所有，且其上所偽造之署押（如附表二所示信用卡簽帳單第二聯即商店存根
    聯上之「陳儒良」署押共三枚、如附表三所示信用卡簽帳單第二聯即商店存根聯
    上之「陳儒良」署押共二枚、如附表四所示信用卡簽帳單第二聯即商店存根聯上
    之「陳儒良」署押共二枚、如附表六所示信用卡簽帳單第二聯即商店存根聯上之
    「李國平」署押共七枚、如附表七所示信用卡簽帳單第二聯即商店存根聯上之「
    邱俊明」署押共五枚）雖未扣案，然尚無證據證明業已滅失，仍應依刑法第二百
    十九條宣告沒收。
五、移送併案審理部分（九十年度偵字第二一七五號）雖未經檢察官起訴，然與本案
    起訴部分有連續犯之裁判上一罪關係，本院自得併予審理，附此敘明。
乙、免訴部分：
一、公訴意旨略以：被告甲○○、被告戊○○、綽號「阿明」、「俊仔」、「趙仔」
    等男子，共同意圖為自己不法之所有，並基於消費不付帳之概括犯意：(一)先於八
    十八年九月二十四日凌晨某時，由阿明攜帶偽造慶豐銀行發行之信用卡（含卡號
    0000000000000000號、及磁條上內碼等電磁紀錄，均屬偽造，
    真卡申領人為辛○○），一齊至高雄市新興區○○○路一一六號六樓媚力再現Ｋ
    ＴＶ店飲酒唱歌，騙使該店服務人員陷於錯誤，因而依照阿明等人所點供應酒菜
    、飲料及服務，前後消費之金額，分三次於同日凌晨二時三十二分、四時五十九
    分、及五時四分，均由阿明將上開偽卡，交予被告戊○○陪同被告甲○○刷卡二
    萬八千元、三萬二千元、五千元，每次刷後之簽帳單悉由被告甲○○偽造「陳儒
    良」之署押認帳交還該店，完成行使偽造辛○○之信用卡、及行使「陳儒良」之
    簽帳單之行為，足生損害於慶豐銀行、媚力再現ＫＴＶ店、辛○○及「陳儒良」
    等之權利。(二)次於八十八年九月二十六日凌晨某時，阿明、被告甲○○、被告戊○○等人，再至該店飲酒唱歌，詐使該店服務人員亦如數依照所點酒菜、飲料與
    服務之供應，並於同日凌晨二時二十四分及二時三十五分，仍由阿明將內有偽造
    卡號000000000000000號及磁條上內碼等電磁紀錄之銀行信用卡
    ，交付被告戊○○陪同被告甲○○持往刷卡簽帳二萬八千元及五千元，亦由被告
    甲○○出面在二紙簽帳單上偽造「陳儒良」之署押認帳後交還該店，足生損害於
    信用卡之管理及該店、「陳儒良」、真卡使用人等之權利。(三)又於八十八年十月
    十五日凌晨某時，阿明、被告甲○○、被告戊○○等人食髓知味，復至該店包廂
    內飲酒喝歌，仍矇使該店服務人員依照所點供應酒菜、飲料及服務，於同日凌晨
    五時許，阿明仍將身攜之偽造聯邦銀行發行之信用卡（內含卡號0000000
    0000000000號、及磁條上內碼等電磁紀錄，均屬偽造，真卡持用人為
    應宜蓉），囑交被告戊○○陪同被告甲○○留下刷卡簽帳，俟被告甲○○刷卡之
    際，為該店人員報警當場查獲，扣得偽造應宜蓉之信用卡一張，並逮獲甲○○、
    戊○○二人，阿明等人則乘機逸脫。
二、按案曾經判決確者，應諭知免訴之判決，刑事訴訟第三百零二條第一款定有明文
    。又訴訟上所謂一事不再理之原則，關於實質上一罪或裁判上一罪，亦均有其適
    用，且連續犯係裁判上一罪，其一部分犯罪事實曾經判決確定者，其效力當然及
    於全部，故檢察官復將其他部分重行起訴，亦應諭知免訴之判決，有最高法院四
    十九年台非字第二Ｏ號、六十年台非字第七七號判例意旨可資參照。
三、經查，被告甲○○前被訴於八十八年十月三日十七時許，持偽造之信用卡前往冠
    軍租車行租車，並至大呼小叫通訊器材行刷卡購物、至夢咖啡西餐廳刷卡消費等
    犯行，業據福建金門地方法院檢察署檢察官以八十八年度偵字第四一八號提起公
    訴，並經福建金門地方法院於八十九年十一月二十一日以八十八年度訴字第二九
    號判處有期徒刑八月，緩刑二年，於九十年一月九日確定，有福建金門地方法院
    八十八年度訴字第二九號刑事判決、九十年三月九日金院瑜刑易信字第二九號函
    、台灣高雄地方法院檢察署刑案資料查註紀錄表及台灣高等法院被告全國前案紀
    錄表各一份附卷可稽。該案與本件檢察官起訴之犯罪事實，時間緊接，犯罪手法
    相同，顯係基於概括犯意，而犯同一之罪名，自屬連續犯，為裁判上一罪，且本
    案被告持偽造之信用卡刷卡消費之犯行，係發生於上述確定之福建金門地方法院
    八十八年度訴字第二九號刑事判決宣示日即八十九年十一月二十一日之前，依最
    高法院三十二年上字第二五七八號判例及八十二年五月十一日第四次刑庭會議決
    議意旨，為該確定判決之既判力效力所及，是本案被告甲○○自應諭知免訴之判
    決。
據上論斷，應依刑事訴訟法第二百九十九條第一項前段、第三百零二條第一款，刑法
第二十八條、第五十六條、第二百十六條、第二百二十條第二項、第二百十條、第三
百三十九條第一項、第二項、第五十五條、第三十八條第一項第二款、第二百十九條
，罰金罰鍰提高標準條第一條前段，判決如主文。
中      華      民      國    九十一    年      五      月    三十一    日
                                          臺灣高雄地方法院刑事第三庭
                              法  官  孫  啟  強
右正本證明與原本無異。
如不服本判決，應於判決送達後十日內，向本院提出上訴狀。
                                              書記官  盧  雅  婷
中      華      民      國    九十一    年      五      月    三十一    日
附錄本判決論罪科刑之法條：
刑法第二百十條：
偽造、變造私文書，足以生損害於公眾或他人者，處五年以下有期徒刑。
刑法第二百十六條：
行使第二百十條至第二百十五條之文書者，依偽造、變造文書或登載不實事項或使登
載不實事項之規定處斷。
刑法第二百二十條：
在紙上或物品上之文字、符號、圖畫、照像，依習慣或特約，足以為表示其用意之證
明者，關於本章及本章以外各罪，以文書論。
錄音、錄影或電磁紀錄，藉機器或電腦之處理所顯示之聲音、影像或符號，足以為表
示其用意之證明者，亦同。
稱電磁紀錄，指以電子、磁性或其他無法以人之知覺直接認識之方式所製成之紀錄，
而供電腦處理之用者。
刑法第三百三十九條第一項：
意圖為自己或第三人不法之所有，以詐術使人將本人或第三人之物交付者，處五年以
下有期徒刑、拘役或科或併科一千元以下罰金。
附表一
┌──┬────────────────┬───────┐
│編號│        卡          號          │信用卡背面署名│
├──┼────────────────┼───────┤
│ 一 │0000000000000000│  陳  儒  良  │
├──┼────────────────┼───────┤
│ 二 │0000000000000000│  陳  儒  良  │
├──┼────────────────┼───────┤
│ 三 │0000000000000000│  陳  儒  良  │
└──┴────────────────┴───────┘
附表二
┌──┬──────────┬───────┬──────────┬───────┐
│編號│消費日期(民國)、時間│金額（新台幣）│   消  費  店  名   │   備    註   │
├──┼──────────┼───────┼──────────┼───────┤
│    │                    │              │高雄市○○○路一一六│詐欺取財既遂  │
│ 一 │年９月日２時分│二八、０００元│號六樓              │(酒菜飲料部分)│
│    │                    │              │媚力再現ＫＴＶ      │詐欺得利既遂  │
│    │                    │              │                    │（唱歌部分）  │
├──┼──────────┼───────┼──────────┼───────┤
│ 二 │年９月日４時分│三二、０００元│    同        右    │   同    右   │
├──┼──────────┼───────┼──────────┼───────┤
│ 三 │年９月日５時４分│  五、０００元│    同        右    │   同    右   │
└──┴──────────┴───────┴──────────┴───────┘
附表三
┌──┬──────────┬───────┬──────────┬───────┐
│編號│消費日期(民國)、時間│金額（新台幣）│   消  費  店  名   │   備    註   │
├──┼──────────┼───────┼──────────┼───────┤
│    │                    │              │高雄市○○○路一一六│詐欺取財既遂  │
│ 一 │年９月日２時分│二八、０００元│號六樓              │(酒菜飲料部分)│
│    │                    │              │媚力再現ＫＴＶ      │詐欺得利既遂  │
│    │                    │              │                    │（唱歌部分）  │
├──┼──────────┼───────┼──────────┼───────┤
│ 二 │年９月日２時分│  五、０００元│    同        右    │   同    右   │
└──┴──────────┴───────┴──────────┴───────┘
附表四
┌──┬──────────┬───────┬──────────┬───────┐
│編號│消費日期(民國)、時間│金額（新台幣）│   消  費  店  名   │   備    註   │
├──┼──────────┼───────┼──────────┼───────┤
│    │                    │              │高雄市○○○路一一六│詐欺取財未遂  │
│ 一 │年１０月日５時０分│二八、０００元│號六樓              │(酒菜飲料部分)│
│    │                    │              │媚力再現ＫＴＶ      │詐欺得利未遂  │
│    │                    │              │                    │（唱歌部分）  │
├──┼──────────┼───────┼──────────┼───────┤
│ 二 │年１０月日５時０分│  五、０００元│    同        右    │   同    右   │
└──┴──────────┴───────┴──────────┴───────┘
附表五
┌──┬────────────────┬───────┐
│編號│        卡          號          │信用卡背面署名│
├──┼────────────────┼───────┤
│ 一 │0000000000000000│  李  國  平  │
├──┼────────────────┼───────┤
│ 二 │0000000000000000│  邱  俊  明  │
└──┴────────────────┴───────┘
附表六
┌──┬──────────┬───────┬─────────┬───────┐
│編號│消費日期(民國)、時間│金額（新台幣）│  消  費  店  名  │  備      註  │
├──┼──────────┼───────┼─────────┼───────┤
│    │                    │              │                  │詐欺取財既遂  │
│ 一 │年８月日２時分│四五、０００元│富貴人生ＫＴＶ    │(酒菜飲料部分)│
│    │                    │              │                  │詐欺得利既遂  │
│    │                    │              │                  │（唱歌部分）  │
├──┼──────────┼───────┼─────────┼───────┤
│ 二 │年８月日時分│四七、六００元│震旦行股份有限公司│詐欺取財既遂  │
├──┼──────────┼───────┼─────────┼───────┤
│ 三 │年８月日時分│三六、０００元│亞芳電器三多總店  │詐欺取財既遂  │
├──┼──────────┼───────┼─────────┼───────┤
│ 四 │年８月日時分│一０、０００元│國際通信企業行    │詐欺取財既遂  │
├──┼──────────┼───────┼─────────┼───────┤
│ 五 │年８月日時分│  九、五八九元│躍登通信有限公司  │詐欺取財既遂  │
├──┼──────────┼───────┼─────────┼───────┤
│ 六 │年８月日時分│      三００元│翊馨通信有限公司  │詐欺取財既遂  │
├──┼──────────┼───────┼─────────┼───────┤
│ 七 │年８月日時分│一０、五００元│新光三越百貨公司  │詐欺取財未遂  │
└──┴──────────┴───────┴─────────┴───────┘
附表七
┌──┬──────────┬───────┬──────────┬───────┐
│編號│消費日期(民國)、時間│金額（新台幣）│   消  費  店  名   │   備    註   │
├──┼──────────┼───────┼──────────┼───────┤
│ 一 │年８月日時８分│  一、九００元│震旦行股份有限公司  │詐欺取財既遂  │
├──┼──────────┼───────┼──────────┼───────┤
│ 二 │年９月３日時分│  三、六００元│華安旅行社小港分公司│詐欺取財既遂  │
├──┼──────────┼───────┼──────────┼───────┤
│ 三 │年９月６日時１分│  九、三００元│遠東通信有限公司    │詐欺取財既遂  │
├──┼──────────┼───────┼──────────┼───────┤
│ 四 │年９月７日零時１０分│  八、０００元│清一商行            │詐欺取財既遂  │
├──┼──────────┼───────┼──────────┼───────┤
│    │                    │              │                    │詐欺取財未遂  │
│ 五 │年９月７日３時分│一三、四四０元│邱比特ＫＴＶ中正店  │(酒菜飲料部分)│
│    │                    │              │                    │詐欺得利未遂  │
│    │                    │              │                    │（唱歌部分）  │
└──┴──────────┴───────┴──────────┴───────┘
